Inventaris van het archief van het Ministerie van Waterstaat: Afdeling Vervoerwezen, (1938-) 1941-1945 (-1952)
Nationaal Archief, Den Haag
- Bureau IV Rijn- en Binnenvaart, 4.
  - Sectie Binnenvaart, 4.2
    - Beschikbaarstellen van scheepsruimte, 1945.; 810; 1 omslag
    - Herstel van de ontkopte schepen "Esperance" en "Geertruida", 1945.; 811; 1 omslag
    - Huisvesting van diensten, 1945.; 812; 1 omslag
    - Ingekomen stukken van het bevrachtingscommissariaat Maastricht betreffende de ontwikkeling der vrachtprijzen, 1945.; 813; 1 omslag
    - Instelling gegevens Commissie voor scheepsbouw en scheepsreparaties, 1945.; 814; 1 omslag
    - Instelling van een commissie, behorend tot vijandelijk vermogen of daarmee gelijk te stellen categorieën, alsmede schepen die door de Duitse autoriteiten waren gevorderd, centraal te beheren, 1945.; 815; 1 omslag
    - Klachten over het slepen met vrachtschepen, 1945.; 816; 1 omslag
    - Opgave van (niet-)bevaarbare vaarwegen, 1945.; 817; 1 omslag
    - Regelingen en bekendmakingen voor de binnenscheepvaart, 1945.; 818; 1 omslag
    - Verzekering van de bemanning van binnenvaartuigen en hun aan boord wonende gezinnen tegen oorlogsongevallen, 1945.; 819; 1 omslag
    - Opheffing van de Sleepvaartcommissie, 1945-1946.; 820; 1 omslag
    - Contacten met diensten en commissies binnen het departement, 4.2.1.
      - Bevrachtingscommissariaten en -agentschappen, 4.2.1.1
        - Stukken betreffende de problematiek van het eventueel instellen van een bevrachtingsagentschap voor het eiland Tholen en de vraag onder welk bevrachtingscommissariaat dit zou dienen te ressorteren, 1941-1943; 123; 1 omslag
        - Beschikking van de Secretaris-Generaal van het departement van Waterstaat waarin de opheffing van het district Haarlem met ingang van 1 augustus 1942 en de daaruit voortgevloeide toevoeging van de agentschappen van dat district aan de bevrachtingscommissariaten in Noord- en Zuid-Holland, met daarop betrekking hebbende correspondentie en benoeming van leden van een nieuwe adviescommissie, 124; 1 omslag
        - Beschikking waarin de opheffing van het bevrachtingscommissariaat in het district Veendam en de toevoeging van dit district bij het district Groningen, minuut, 1943; 125; 1 stuk
        - Beschikking houdende de indeling van de gemeente Wassenaar bij district Leiden in plaats van Rotterdam, minuut, 1943; 126; 1 stuk
        - Circulaire aan alle bevrachtingscommissarissen betreffende de wekelijks te houden contactvergaderingen met diverse instanties teneinde een overzicht te verkrijgen van de totale capaciteit op vervoersgebied, gedrukt, 1943; 127; 1 stuk
        - Brief aan alle bevrachtingscommissarissen met voorschriften en richtlijnen voor het geval, dat tengevolge van militaire gebeurtenissen, de verbindingen met het departement zouden worden verbroken en dan noodzakelijke noodorganisatie van hun dienst, minuut met expeditie, 1944; 128; 1 omslag
        - Correspondentie met de bevrachtingscommissarissen inzake de opdracht van Duitse zijde dat deze te allen tijde, dus ook des nachts, bereikbaar moesten zijn, 1944; 129; 1 omslag
        - Circulaire van de Secretaris-Generaal van Handel, Nijverheid en Scheepvaart, met als bijlage een circulaire aan de sleepvaartcommissarissen, houdende zijn beslissing om een deel van de werkzaamheden van de sleepvaartcommissarissen in verband met de opheffing van de sleepvaartcommissie, over te dragen aan de bevrachtingscommissarissen, gedrukt, 1945; 130; 1 omslag
        - Stukken betreffende de instelling van een zelfstandig bevrachtingsdistrict te Zwartsluis alsmede de aanstelling in deze gemeente van een ambtenaar met de titel Inspecteur van de Afdeling Vervoerwezen, 1945; 131; 1 omslag
      - Sleepvaartcommissie, 4.2.1.2
        - Ingekomen brief met bijlage van het departement van Justitie houdende het bericht van de Directeur-Generaal van Politie dat gevolg werd gegeven aan het verzoek van de voorzitter van de sleepvaartcommissie om de politie-controle op de naleving van het Besluit nr. 47/1941 weer te doen ingaan, 132; 1 omslag
        - Brief met bijlagen aan diverse instanties ter toezending van een afschrift van het Besluit van 9 maart 1945 van de Secretarissen-Generaal van Handel, Nijverheid en Sleepvaart en van Landbouw en Visserij houdende de opheffing van de Scheepvaartcommissie en de overdracht van haar bevoegdheden aan het departement van Waterstaat, minuut, 133; 1 omslag
      - Commissie Binnenvaartrampenwet, 4.2.1.3
        - Verslagen omtrent de werking der Binnenvaartrampenwet. Met correspondentie, 1938-1943; 134; 1 omslag
        - Verslagen van de Commissie Binnenvaartrampenwet omtrent rampen overkomen aan binnenvaartuigen, 1939-1944; 135; 1 bundel
        - Brief van de Inspecteur-Generaal voor de Scheepvaart inzake een voorgenomen gesprek, dat mr. W.A.C. van Dam met de Secretaris-Generaal zou hebben over de door hem ontvangen toelagen als voorzitter van de Commissie Binnenvaartrampenwet, 1942; 136; 1 stuk
        - Brief van de Inspecteur-Generaal voor de Scheepvaart betreffende een voorstel tot verhoging van de vergoeding voor de werkzaamheden van de voorzitter en van de secretaris van de Commissie Binnenvaartrampenwet, 1944; 137; 1 stuk
          Het in dit schrijven geadviseerde verslag werd niet aangetroffen
        - Stukken betreffende een klacht van de Reederij Koppe N.V. inzake de behandeling door de Commissie Binnenvaartrampenwet van de zaak inzake de ramp, overkomen aan het s.s. "Meppel II" op 18 oktober 1941 bij Pampus, 1942-1943; 138; 1 omslag
        - Brief met rapport van de Inspecteur-Generaal inzake het negatieve oordeel van deze Inspecteur-Generaal over de wijze van functioneren van mr. W.A.C. van Dam als voorzitter van de Commissie Binnenvaartrampenwet, 1942-1944; 139; 1 omslag
        - Brief van de Inspecteur-Generaal voor de Scheepvaart houdende enige opmerkingen over veiligheid in de binnenvaart, 1943; 140; 1 stuk
        - Stukken betreffende de buiten de voorgeschreven procesgang door de Commissie Binnenvaartrampenwet behandelde zaak inzake de ramp overkomen aan de sleep van de sleepboot "Eemstroom", op 10 oktober 1941, 1943; 141; 1 omslag
        - Stukken betreffende de ramp overkomen aan het sleepschip "Johan" door zinken na stoten in de brug te Bergum in Friesland en de ernstige bedenkingen, die van waterstaatszijde gerezen waren tegen het verslag van de Commissie Binnenvaartrampenwet omtrent deze ramp, 1943-1944; 142; 1 omslag
    - Contacten met commissies en organisaties buiten het departement, 4.2.2
      - Correspondentie met het Nederlandsch Binnenvaart Bureau inzake het bedanken als lid van de Commissie voor de Binnenbeurtvaart door J.G. Koppe en de voorgestelde benoeming in zijn plaats van N.H. Trap, directeur van de Groninger-Rotterdammer Stoomboot Maatschappij te Groningen, 1941; 143; 1 omslag
      - Correspondentie met de Bedrijfsgroep Steen-, Cement-, Glas- en Fijnkeramische Industrie te 's-Gravenhage inzake haar verzoek om in de verschillende adviescommissies voor de Binnenvaart vertegenwoordigers van deze bedrijfsgroep te benoemen, 1941; 144; 1 omslag
      - Begrotingen voor de jaren 1942, 1943 en accountantsrapporten over de boekjaren 1941, 1942 en het eerste kwartaal van het boekjaar 1943 van het Nederlandsch Binnenvaart Bureau en de N.V. Beurtvaartadres met begeleidende brieven, 145; 1 omslag
      - Beschikking van de Organisatie Commissie van 25 mei 1943 met Duitse vertaling en aanbiedingsbrief houdende wijziging van haar beschikking van 19 februari 1942, Stcrt. 25 febr. 1942 nr. 39, inzake de instelling van de bedrijfsgroep Binnenscheepvaart en de vakgroepen Binnenlandsche beurtvaart en Rijn- en binnenvaart, 146; 1 omslag
      - Brief met bijlage van de Raad voor het Bedrijfsleven inzake de liquidatie van verenigingen op het gebied van de binnenscheepvaart, 1943; 147; 1 omslag
      - Correspondentie met de Hoofdgroep Verkeer inzake de voorgenomen instelling van een aantal Gewestelijke Afdelingen van de Vakgroep Binnenlandsche Beurtvaart, 1944; 148; 1 omslag
    - Beveiliging tegen militaire operaties, 4.2.3
      - Stukken betreffende het verzoek van de Schippersvereeniging "Schuttevaêr" om op alle schippersbeurzen lijsten op te hangen waarop staat aangegeven waar des nachts wel en waar niet gevaren mocht worden, 1942; 149; 1 omslag
        met kaarten
      - Correspondentie met kaart van het zuidelijke gedeelte van het IJsselmeer, toegezonden door de Inspecteur-Generaal voor de Scheepvaart, gedateerd mei 1942, waarop o.a. die gebieden zijn aangegeven welke tijdelijk of bij voortduring verboden waren voor alle scheepvaart als ook die welke bij schietoefeningen voor de scheepvaart gevaarlijk waren, 150; 1 omslag
      - Stukken betreffende de van Duitse zijde voorgeschreven verplichting om schepen op de route over het IJsselmeer in convooien te laten varen, vergezeld door van luchtafweer voorziene sleepschepen, 1942; 151; 1 omslag
      - Correspondentie met de Bedrijfsgroep Binnenscheepvaart inzake haar standpunt dat de kosten van het materiaal hetgeen nodig is voor het treffen van voorzieningen tegen beschietingen, alsmede de kosten van het aanbrengen van dat materiaal, ten laste van de Staat moesten komen, 1942; 152; 1 omslag
      - Correspondentie met de Bevrachtingscommissaris te Terneuzen inzake de vraag of het agentschap Zierikzee, ondanks het grote gevarenrisico ten gevolge van oorlogshandelingen, schippers mocht aanwijzen voor reizen in verband met het vervoer van Wehrmachtmateriaal in Zeeland, 1943; 153; 1 omslag
      - Nota's betreffende het Duitse voornemen om alle schepen van de Rotterdamsche Tramweg Maatschappij van geschut te voorzien, 1943; 154; 1 omslag
      - Stukken betreffende de door de Duitse militaire autoriteiten opgelegde verplichting dat de slepen op het IJsselmeer en de Zeeuwse stromen zonder vergoeding een met luchtafweer geschut bewapend vaartuig moesten meevoeren, 1943; 155; 1 omslag
      - Meldingen betreffende luchtaanvallen op binnenvaartuigen op het IJsselmeer, 1944; 156; 1 omslag
      - Stukken betreffende het vaarverbod binnen het gebied van het vliegveld Schiphol tussen 23.00 uur en 5.00 uur, 1944; 157; 1 omslag
      - Ingekomen rapporten van de Bevrachtingscommissie voor de Binnenscheepvaart te Terneuzen inzake de calamiteiten ten gevolge van geallieerde luchtaanvallen en het vóórtijdig exploderen van Duitse V-wapens, 1944; 158; 1 omslag
      - Correspondentie met de Inspecteur-Generaal voor de Scheepvaart inzake het verzoek van Duitse Zijde tot het uitvaardigen van verordeningen tot de ontruiming van een gedeelte van de Rotte en het verbod van de nachtvaart op de Kagerplassen, 1944; 159; 1 omslag
      - Ingekomen brief van de Bevrachtingscommissie voor de Binnenscheepvaart te Terneuzen houdende mededelingen over zware geallieerde luchtaanvallen op fabrieken, gelegen tussen Selzaete en Gent, 1944; 160; 1 stuk
    - Zorg voor scheepvaartondernemingen, schippers en personeel rederijen, 4.2.4
      - Onderwijs, 4.2.4.1
        - Stukken betreffende de ontwerp-beschikking tot regeling van de eisen van vakbekwaamheid ter verkrijging van het diploma schipper in de binnenvaart, 1941-1943; 161; 1 omslag
          Zie ook Besluit d.d. 31-7-1941, Stcrt. 1941 nr. 189
        - Correspondentie met de Schippersvereeniging "Schuttevaêr" inzake haar voorstel tot het invoeren van de leerplicht voor aan boord verblijvende schipperskinderen door het nemen van bijzondere maatregelen en de "Wet op de Leerplicht" niet op hen van toepassing te verklaren, 1942; 162; 1 omslag
        - Stukken betreffende het verzoek van de Bedrijfsgroep Binnenscheepvaart tot uitbreiding van het bestuur van de Stichting Onderwijsfonds voor de Scheepvaart met uit de kring van de georganiseerde binnenvaart te benoemen leden, 1943; 163; 1 omslag
        - Ingekomen brief van het departement van Opvoeding, Wetenschap en Cultuurbescherming betreffende de organisatie van het onderwijs aan schipperskinderen, 1944; 164; 1 stuk
      - Financiële aangelegenheden, 4.2.4.2
        - Brief met bijlagen aan de Gemachtigde voor de Prijzen betreffende de ontwerp-regeling welke het mogelijk moest maken aan schippers van leeg opvarende vrachtschepen geheel of gedeeltelijke vergoeding te geven voor de kosten aan de opvaart verbonden, minuten, 1941; 165; 1 omslag
        - Stukken betreffende de regeling van de wettelijke aansprakelijkheid bij sleepwerk, 1942; 166; 1 omslag
        - Stukken betreffende de gerezen moeilijkheden inzake de interpretatie van het begrip "Oorlogsomstandigheden" bij de toepassing van de oponthoudsclausule, voorkomend op de uniforme charterpartijen in de binnenvaart, 1941-1944; 167; 1 omslag
        - Correspondentie met de bevrachtingscommissarissen en de Bedrijfsgroep Binnenvaart inzake de voldoening van contributie door schippers, 1941-1943; 168; 1 omslag
        - Correspondentie met de Gemachtigde voor de Prijzen en bevrachtingscommissarissen inzake de toekenning van ijstoeslagen in de wilde binnenvaart, teneinde de binnenscheepvaart gedurende een ijsperiode zoveel mogelijk op gang te houden, 1942; 169; 1 omslag
        - Stukken betreffende een wijziging en aanvulling van artikel 6 van het Binnenscheepvaartreglement 1941, aangaande de berekening van provisie over overliggeld, 1942-1943; 170; 1 omslag
        - Stukken betreffende de vaststelling van de vrachtprijzen voor grint- en zandtransporten ten behoeve van de Duitse overheid welke door bemiddeling van de bevrachtingscommissarissen tot stand waren gekomen en waarvan, na afsluiting der charterpartij, de destinatie werd gewijzigd, 1942-1943; 171; 1 omslag
        - Stukken betreffende moeilijkheden bij de afrekening van Wehrmachts- en Organisation Todt- transporten, 1943; 172; 1 omslag
        - Correspondentie met de bevrachtingscommissaris te Rotterdam met bijlagen inzake het Prijsvoorschrift 1942 Vergoeding Gasolie Scheepvaart van de Gemachtigde voor de Prijzen, houdende de bepaling, dat met terugwerkende kracht tot 1 april 1942 aan verbruikers van gasolie in de internationale binnenscheepvaart op de Rijn een restitutie van de door hen voor de gasolie betaalde prijs zou worden verleend, 1943; 173; 1 omslag
        - Stukken betreffende een eventuele regeling van het overliggeld, ontstaan tengevolge van het bombardement op de Staatsmijn Maurits in de nacht van 5 op 6 oktober 1942, 1943; 174; 1 omslag
        - Stukken betreffende het zich niet houden aan de geldende richtlijnen door de bevrachtingscommissarissen of hun agenten inzake de verrekening van scheepsbevrachtingsprovisie t.a.v. Wehrmachtstransporten, 1943; 175; 1 omslag
        - Stukken betreffende de processen over de vraag of voor onderlossers de bijdrage ex art 2/3 van de Beschikking Herstel Rijn- en Binnenvaartvloot A verschuldigd was; correspondentie met de bevrachtingscommissaris te Nijmegen over deze aangelegenheid, 1943-1944; 176; 1 omslag
        - Brief van het departement van Financiën, betreffende een door de Algemeen Gemachtigde voor de Oorlogs- en Defensieschaden ingesteld onderzoek, naar aanleiding van een brief van de Reichskommissar für die besetzten Niederländischen Gebiete, inzake de van Duitse zijde onvoldoende geachte afwikkeling van schaden door de fa. R. Mees en Zn. ingevolge de Staatsmolestverzekering, 1943; 177; 1 stuk
        - Stukken betreffende de regeling inzake de vaststelling, de uitbetaling en het aantal leden der bemanning waarvoor de regeling van de premies voor de campagnevaart gold, 1943; 178; 1 omslag
        - Stukken betreffende de vraag of de oponthoudsclausule van toepassing kon worden verklaard, op schepen met een bestemming, gelegen in de in het rondschrijven van 8 oktober 1943 omlijnde gevaarlijke zone, welke bleven liggen, in Dordrecht of andere aan de grens van dit gebied gelegen plaatsen, 1943-1944; 179; 1 omslag
          Voor rondschrijven d.d. 8 okt. 1943 zie inv. nr. 180
        - Stukken betreffende de toepassing van de Zegelwet op charterpartijen opgemaakt in de binnenvaart, 1943-1944; 180; 1 omslag
        - Stukken betreffende een nadere herziening van de premieregeling, voor de vaart onder gewijzigde bijzonder gevaarlijke omstandigheden in de Zeeuwsche en Zuid-Hollandse wateren, 1943-1944; 181; 1 omslag
      - Arbeidstijden, 4.2.4.3
        - Correspondentie met de bevrachtingscommissarissen inzake het verlengen van laad- en lostijden bij het aardappel-, vlas-, bieten-, rijshout- en rietvervoer, 1941; 182; 1 omslag
        - Stukken betreffende de opheffing van de in het charter opgenomen clausule tot extra-vergoeding voor het laden op zondag, 1941; 183; 1 omslag
        - Stukken inzake de bezwaren van het Expeditiekantoor der Limburgse mijnen ten aanzien van de nieuwe bepalingen omtrent het aantal toegestane laad- en losdagen, bekend gemaakt in de Stcrt. van 22 juli 1941, nr. 140, 184; 1 omslag
        - Overzicht van het Centraal Bureau voor de Rijn- en Binnenvaart van hetgeen van de zijde van dit bureau onder de aandacht van het departement van Waterstaat werd gebracht ten aanzien van de laad- en lostijden inzake het Besluit van 27 juli 1941, 185; 1 stuk
        - Brief van de Kamer van Koophandel en Fabrieken voor Zeeuwsch-Vlaanderen te Terneuzen, betreffende haar bezwaren tegen de wijziging van het Koninklijk besluit van 3 januari 1938, aangaande de laad- en lostijden in de binnenscheepvaart, 1941; 186; 1 stuk
        - Correspondentie met de bevrachtingscommissarissen betreffende de totstandkoming van een uniforme regeling terzake van het "losgereed" melden door schippers, 1942; 187; 1 omslag
        - Brief van de Commissaris der Provincie Friesland betreffende de vaart op zondag in Friesland, 1942; 188; 1 omslag
        - Brieven met bijlagen aan alle bevrachtingscommissarissen betreffende de toezending van een afschrift van de Verordening van de Rijkscommissaris voor het bezette Nederlandsche Gebied houdende voorschriften ter bespoediging van het in- en uitladen bij het spoorweg- en binnenscheepvaartverkeer alsmede afschriften van de daaruit voortvloeiende besluiten en beschikkingen, 1942-1943; 189; 1 omslag
        - Correspondentie met de Stichting Nederlandsche Particuliere Rijnvaart Centrale betreffende gebleken meningsverschillen inzake de toepassing van de clausule voor continu-bedrijven in de Beschikking inzake de Laad- en Lostijden in de Binnenscheepvaart d.d. 9 december 1941, 1943; 190; 1 omslag
      - Vergunningen, 4.2.4.4
        - Stukken betreffende vorderingen van personeelsleden van scheepvaartkantoren en -ondernemingen door de bezetter voor tewerkstelling in Duitsland, 1942-1943; 191; 1 omslag
        - Stukken betreffende de uitreiking van Bescheinigungen aan voormalige Nederlandse officieren en de protesten tegen het desondanks in krijgsgevangenschap nemen van bezitters van een dergelijke Bescheinigung, 1943; 192; 1 omslag
        - Stukken betreffende de verstrekking van Ausweise aan personeelsleden van scheepvaartondernemingen, 1943-1944; 193; 1 omslag
        - Stukken betreffende de afgifte van verblijfsvergunningen door de bevrachtingscommissaris aan schippers en hun personeel voor de verboden noordelijke en oostelijke provincies, 1943; 194; 1 omslag
      - Overige aangelegenheden, 4.2.4.5
        - Stukken betreffende de mogelijkheid om tbv de registratie van het lidmaatschap van de vakgroep Binnenlandsche Wilde Vaart gebruik te maken van de gegevens van het Centraal Bureau voor de Statistiek, 1942; 195; 1 omslag
        - Stukken betreffende de aanpassing van registratiebewijzen van schippers, op te nemen in het Centraal bevolkingsregister, ten behoeve van de uitvoering van maatregelen op sociaal fiscaal terrein, 1943-1944; 196; 1 omslag
        - Correspondentie met diverse instanties betreffende de totstandkoming en de interpretatie van de regeling van bemanningsvoorschriften op binnenschepen, 1943-1945; 197; 1 omslag
        - Stukken betreffende het door de Bedrijfsgroep Binnenschepen en de Vereniging "Schuttevaêr" ingezonden verzoek tot interventie met betrekking tot de inleveringsplicht van radiotoestellen door de Nederlandse binnenschippers onder meer in verband met de dagelijkse uitzendingen van de waterstanden, 1943; 198; 1 omslag
    - Zorg voor de binnenvloot, 4.2.5
      - Technische aangelegenheden, 4.2.5.1
        - Stukken betreffende de ombouw van motorvaartuigen op generatoren, 1941-1942; 199; 1 omslag
        - Stukken betreffende de onderzoeken naar de geschiktheid tot het bevaren van de binnenwateren door schepen, toebehorend aan de rederij Fa. Haspers te Rotterdam en de daaruit voortgevloeide aanvraag voor toewijzing van ijzer en staal ten behoeve van de nodig geoordeelde reparaties, 1942; 200; 1 omslag
        - Circulaire van het Reichsverkehrsministerium te Berlijn betreffende het herstel van voormalige marineschepen in België, met aantekeningen, gestencild., 1943; 201; 1 omslag
        - Correspondentie met de bevrachtingscommissaris te Rotterdam inzake de toegestane afmetingen van de vaartuigen op het traject Lemmer-Delfzijl, 1943; 202; 1 omslag
        - Notitie van Duitse zijde betreffende een bespreking met het departement van Waterstaat inzake het herstel van aken door het Nederlandse bestuur, 1943; 203; 1 stuk
        - Brief van alle bevrachtingscommissarissen betreffende de nieuwe richtlijnen inzake de aanvragen om keuring van schepen ten aanzien van de geschiktheid tot het bevaren van bepaalde trajecten, gedrukt., 1944; 204; 1 stuk
      - Vervreemding en vernietiging, 4.2.5.2
        - Stukken betreffende de dwangmaatregelen van de Duitse autoriteiten om de opsporing van de door hen gevorderde schepen te bespoedigen, 1943; 205; 1 omslag
        - Brieven van de bevrachtingscommissaris te Amersfoort omtrent de vernietigingen en vorderingen van binnenvaartuigen in zijn rayon door de Duitse Wehrmacht bij de nadering der geallieerde strijdkrachten, 1945; 206; 1 omslag
      - Registratie, 4.2.5.3
        - Correspondentie met de bevrachtingscommissaris te Groningen, inzake de inhoud van een rondzendbrief aan alle bevrachtingscommissarissen in die provincie betreffende een circulaire over het regelmatig verstrekken van opgaven van schepen met bestemmingen in de districten Groningen en Veendam, voorzover deze geschikt waren voor rivier- en IJsselmeervaart, met daarbijbehorende modelformulieren, 1941; 207; 1 omslag
        - Correspondentie met de mrs. B. van Marwijk Kooy en F.G. Rens te Dordrecht inzake de vraag van hun cliënt L. Reyniers, directeur van de Hollandsche N.V. Vervoer Maatschappij August Thérèse, gevestigd te Krimpen aan den IJssel, waarvan de aandelen in Belgische handen waren, of deze bij de Stichting Nederlandsche Particuliere Rijnvaart Centrale of bij de Belgische Centrale aangesloten moest zijn, 1941; 208; 1 omslag
        - Stukken betreffende de plannen van het Centrale Bureau Statistiek, inzake de totstandkoming van een Centraal Schepenregister voor onder Nederlandse vlag varende schepen, 1942-1944; 209; 1 omslag
        - Brief aan de Bedrijfsgroepering Binnenvaart te Antwerpen houdende de definitie van in Nederland thuisbehorende binnenvaartuigen, minuut, 1943; 210; 1 stuk
    - Goederen- en personenvervoer, 4.2.6
      - Organisatie, 4.2.6.1
        - Stukken betreffende het Binnenscheepvaartbesluit 1941, 1941-1942; 211-215; 5 omslagen
          - Dossier inzake de totstandkoming van het Binnenscheepvaartbesluit 1941 en het daaruit voortgevloeide Binnenscheepvaart Reglement 2221, 1941, 211
          - Correspondentie met Nederlandsche Binnenvaartbureau en de bevrachtingscommissarissen betreffende de uitvoering van het Binnenscheepvaartbesluit 1941, 1941-1942, 212
          - Correspondentie met het bevrachtingscommissariaat te Rotterdam betreffende een toelichting op de uitvoering van de voorschriften ex artikel 2 van het Reglement op de Binnenscheepvaart 1941, 1942, 213